Inventaris van het archief van de divisie West van het Ministerie van Koophandel en Marine, 1806-1807 en van het Ministerie van Marine en Koloniën, 1808-1810
Nationaal Archief, Den Haag
- Ontvanger-Generaal. Boekhouder-Generaal., VI.
  - Brief van J.H. Pinsten te Amsterdam aan ? houdende verzoek om inlichtingen teneinde de balans over 1806, 1807, over de West-Indische Koloniën te kunnen opmaken. Met copie., 1809 Augustus 14.; 75D; 2 stukken.
  - Lijsten van de effecten van het pieus legaat van Athlone, van de effecten toebehoorende aan Mejuffrouw I.H. Thieling te Utrecht gedeponeerd bij de West-Indische Divisie van het Ministerie van Koophandel en Koloniën; van de schuldbrieven aangekocht door den gewezen Amerikaanschen Raad. Bijlage E.F.G., 75E; 3 stukken.
  - Acte van borgtocht, gepasseerd ten behoeve van het Ministerie van Marine en Koloniën (West-Indië)., 1809 Juli 24.; 75F; 1 stuk.
  - Stuken betreffende de Secrete West-Indische Kas. (Resolutiën, Brieven, Rekeningen en verantwoordingen, Staten, Quitantiën enz.), 1802-1812.; 76; 1 pak.
  - Minuut-acte van borgtocht gepasseerd ten behoeve van het Ministerie van Koophandel en Koloniën., z.d.; 76A; 1 stuk.
  - Verbaal van den commissaris ten kantore Amsterdam., 1807 - 1808 September.; 77-78; 2 delen.
    - 1807 Met alphabetisch register., 77
    - 1808 Januari - September., 78
  - Bijlagen behoorende bij het Verbaal en de Afgezonden Missives van den Commissaris-Directeur van het Ministerie van Koophandel en Koloniën- Tweede Divisie van de Zaken voor de West ten kantore Amsterdam., 1807 - 1808 September.; 79-80; 2 banden.
    - 1807 Met register., 79
    - 1808 Januari - September. Met register., 80
  - Kopie-Missive boek van den Commissaris ten kantore Amsterdam., 1806 Januari 3 - 1808 September 30.; 81; 1 deel.
  - Secreet-Verbaal van de Commissaris ten kantore Amsterdam., 1803 Juli - 1808 Augustus.; 82; 1 deel.
  - Secreet-Missiveboek van den Commissaris ten kantore Amsterdam., 1803 Juli - 1808 Augustus.; 83; 1 deel.
  - Secrete Notulen, ingekomen bij den Commissaris Soleil ten comptoire Amsterdam., 1803-1808.; 84; 1 pak.
  - Register op de van de Koloniën ingekomen Depeches met datum van de Resolutiën daarop genomen., 1806, 1807.; 85; 1 deel.
  - Kasboek, 2e Divisie, Zaken voor de West., 86; 1 deel.
  - Financieele Zaken Budgetten enz., 1808-1810.; 87; 1 pak.
  - Financieel Memorandum., 1808.; 88; 1 deel.
    Alphabetisch.
- Instructies., VII.
  - Instructie voor den Chef der Derde Divisie van het Ministerie van Marine en Koloniën., z.d. (na 16 November 1808).; 89; 1 stuk.
  - Copie-instructie voor den chef van het eerste Bureau der Derde divisie bij het Ministerie van Marine en Koloniën., z.d.; 90; 1 stuk.
  - Instructie voor den Sous-Chef van het Eerste Bureau der Derde Divisie bij het Ministerie van Marine en Koloniën. Met concept., z.d. (na 2 Januri 1809).; 91; 2 stukken.
  - Instructie voor den Eersten commies op het Eerste Bureau der Derde Divisie bij het Ministerie van Marine en Koloniën. Met concept., z.d. (na 2 Januari 1809).; 92; 2 stukken.
  - Instructie voor den Tweeden commies op het Eerste Bureau der Derde Divisie bij het Ministerie van Marine en Koloniën. Met concept., z.d. (na 2 Januari 1809).; 93; 2 stukken.
  - Instructie voor den klerk op het Eerste Bureau der Derde Divisie bij het Ministerie van Marine en Koloniën. Met concept., z.d. (na 2 Januari 1809).; 94; 2 stukken.
  - Copie-Provisioneel-reglement voor de Chefs de bureau bij het Ministerie van Marine en Koloniën voor zooveel betreft het beheer der financiën., 1808 November 2.; 95; 1 stuk.
- Diversen., VIII.
  - Uittreksel uit het Esprit des Journaux (1807 Janvier) betreffende de "preparation de la chair de boeuf pour la conserve plusieurs années propre á faire du bouillon et même á être mangeé, par Mr Cazalet de Bordeaux"., 96; 1 stuk.
  - "Poincten waarin de concept-reglementen op de vaart etc. van Rotterdam en Middelburg verschillen bij dat van Middelburg aangeteekend"., 97; 1 stuk.
  - Inventaris van stukken, eertijds berustende onder de Boekhouder-Generaal van de Raad van Amerikaanse Bezittingen en door deze overgedragen aan het archief van het Ministerie van Marine en Koloniën., 1811.; 98; 1 stuk.
    De lijst vermeldt vnl. comptable stukken betreffende West-Indië.
  - Nota betreffende de heer De Marree, vroeger fiscaal op de Kust van Guinea, naar aanleiding van een door hem ingediend rekest, 1814 september.; 99; 1 stuk.
    Dit stuk is van later datum en hoort eigenlijk bij een ander archief te berusten.
  - Inhoudsopgave van een archiefinventaris, z.j.; 100